【裁判字號】    97,上訴,1907
【裁判日期】    970826
【裁判案由】    違反毒品危害防制條例
【裁判全文】
臺灣高等法院臺中分院刑事判決        97年度上訴字第1907號
上  訴  人
即  被  告  甲○○
上列上訴人因違反毒品危害防制條例案件，不服臺灣南投地方法
院97年度訴字第537號中華民國97年6月19日第一審判決（起訴案
號：臺灣南投地方法院檢察署97年度毒偵字第274、513、574號
），提起上訴，本院判決如下：
    主  文
原判決關於九十七年一月三十一日施用第一級毒品部分及定執行
刑部分撤銷。
甲○○施用第一級毒品，累犯，處有期徒刑拾月。扣案之注射針
筒貳支沒收。
本判決第二項所處之刑及上訴駁回部分所處之有期徒刑拾月、拾
月，主刑部分應執行有期徒刑壹年陸月。
    事  實
一、甲○○前於民國（下同）九十二年間曾因施用第一級毒品，
    經臺灣彰化地方法院以九十二年度毒聲字第七六七號裁定令
    入勒戒處所施以觀察、勒戒後，因認無繼續施用傾向，於九
    十二年五月五日執行完畢釋放出所。又於九十三年間因連續
    施用第一級毒品案件，經同院以九十三年度訴字第一一七三
    號判決判處有期徒刑九月確定；再於九十四年間因施用第一
    級及第二級毒品，經臺灣南投地方法院以九十四年度訴字第
    二九六號判決分別判處有期徒刑十月、三月，並定其應執行
    刑為有期徒刑一年確定，上開數案件經接續執行，於九十五
    年七月三日縮短刑期假釋出監付保護管束，迄九十六年二月
    二日假釋期滿未經撤銷，以已執行論。
二、詎甲○○仍不知戒絕毒癮，於上開觀察、勒戒執行完畢釋放
    後五年內，復基於施用第一級毒品海洛因之犯意，先後為下
    列行為：
  (一)於九十七年一月十日十三時許，在其位於南投縣魚池鄉中興
    巷一○之一號住處內，以針筒注射之方式，施用海洛因一次
    。嗣為警於九十七年一月十二日十九時二十五分許，採其尿
    液送驗，結果呈嗎啡陽性反應。
  (二)於九十七年一月二十六日十三時許，在其上開住處，以針筒
    注射之方式，施用海洛因一次。嗣為警於九十七年一月二十
    七日十三時五十分許，採其尿液送驗，結果呈嗎啡陽性反應
    。
  (三)於九十七年一月三十一日十時許，在其上開住處，以針筒注
    射之方式，施用海洛因一次。嗣於九十七年二月二日十九時
    五十分許，為警取得其同意在上址執行搜索，當場扣得甲○
    ○所有供施用海洛因預備用之注射針筒二支，經警於九十七
    年二月二日二十時二十分許採其尿液送驗，結果呈嗎啡陽性
    反應。
三、案經南投縣政府警察局埔里分局報告臺灣南投地方法院檢察
    署檢察官偵查起訴。
    理  由
一、訊據上訴人即被告（下稱被告）甲○○對於上開犯罪事實供
    認不諱（見本院卷第二九頁），並有扣案之上開注射針筒二
    支足稽。又其於九十七年一月十二日十九時二十五分許、同
    年月二十七日十三時五十分許、同年二月二日二十時二十分
    許為警採取之尿液，經送請詮昕科技股份有限公司檢驗結果
    均呈嗎啡陽性反應，此有該公司濫用藥物尿液檢驗報告（報
    告日期：九十七年二月四日、二十一日、二十一日；報告編
    號：00000000號、00000000號、0000
    0000號）三份在卷可按（見九十七年度毒偵字第五一三
    號偵查卷第八頁、九十七年度毒偵第五七四號偵查卷第六頁
    、九十七年度毒偵第二七四號偵查卷第四一頁）。另被告之
    手臂確有注射毒品之痕跡，亦有照片三張足憑（見九十七年
    度毒偵第二七四號偵查卷第二九頁），益見被告之上開自白
    與事實相符，堪足採信。又被告於九十二年間曾因施用第一
    級毒品，經臺灣彰化地方法院以九十二年度毒聲字第七六七
    號裁定令入勒戒處所施以觀察、勒戒後，因認無繼續施用傾
    向，於九十二年五月五日執行完畢釋放出所，亦有臺灣高等
    法院被告前案紀錄表足按，其於五年之內再犯本件施用第一
    級毒品之罪，自應依法追訴審判。是罪證明確，被告之犯行
    堪以認定。
二、按被告以外之人於審判外之陳述，雖不符刑事訴訟法第一百
    五十九條之一至第一百五十九條之四之規定，而經當事人於
    審判程序同意作為證據，法院審酌該言詞陳述或書面陳述作
    成時之情況，認為適當者，亦得為證據。當事人、代理人或
    辯護人於法院調查證據時，知有第一百五十九條第一項不得
    為證據之情形，而未於言詞辯論終結前聲明異議者，視為有
    前項之同意，刑事訴訟法第一百五十九條之五第一項、第二
    項定有明文。立法意旨在於傳聞證據未經當事人之反對詰問
    予以核實，原則上先予排除，惟若當事人已放棄詰問或未聲
    明異議，基於證據資料愈豐富，愈有助於真實發現之理念，
    且強化言詞辯論主義，法院自可承認該傳聞證據例外擁有證
    據能力。查本件被告對於上開非供述證據之證據能力，並未
    於言詞辯論終結前聲明異議，依刑事訴訟法第一百五十九條
    之五第二項之規定，視為同意作為證據，且本院審酌上開非
    供述證據，係警方當場查獲之證物或係從事業務之人於業務
    上製作之紀錄文書，與其責任、信譽攸關，若有錯誤、虛偽
    ，該從事業務之人可能因此擔負刑事責任，且該文書經常處
    於可能受公開檢查之狀態，其正確性及真實之保障極高，核
    無顯有不可信之情況，是本院認該書面陳述適當，依刑事訴
    訟法第一百五十九條之五第一項之規定，亦得為證據。
三、核被告所為，係犯毒品危害防制條例第十條第一項之施用第
    一級毒品罪。其於施用前之持有第一級毒品海洛因行為，已
    為各該次施用之高度行為所吸收，均不另論罪。又其先後三
    次犯行犯意各別，行為互殊，應分論併罰。另其於九十三年
    間因連續施用第一級毒品案件，經臺灣彰化地方法院以九十
    三年度訴字第一一七三號判決判處有期徒刑九月確定；再於
    九十四年間因施用第一級及第二級毒品，經臺灣南投地方法
    院以九十四年度訴字第二九六號判決分別判處有期徒刑十月
    、三月，並定其應執行刑為有期徒刑一年確定，上開數案件
    經接續執行，於九十五年七月三日縮短刑期假釋出監付保護
    管束，迄九十六年二月二日假釋期滿未經撤銷，以已執行論
    ，有臺灣高等法院被告前案紀錄表足稽，其於上開有期徒刑
    執行完畢後五年內，故意再犯本件有期徒刑以上之罪，為累
    犯，均應依法加重其刑。原審調查後，就被告於九十七年一
    月十日、同年一月二十六日施用第一級毒品部分，適用毒品
    危害防制條例第十條第一項、刑法第十一條前段（原判決論
    結欄漏引前段）、第四十七條第一項，並審酌：(1)被告施用
    毒品犯行，經觀察、勒戒執行完畢釋放後，除本案所犯之施
    用毒品犯行外，另有多次違反毒品危害防制條例之犯行，亦
    有臺灣高等法院被告前案紀錄表在卷可查，顯見其陷溺於施
    用毒品而無法自制；(2)惟施用毒品係對於自身健康之戕害行
    為，對他人權益損害非鉅；(3)犯後尚知坦承犯行之態度等一
    切情狀，各量處有期徒刑十月，認事用法核無違誤，量刑亦
    妥適，被告上訴意旨指摘原判決此部分量刑過重，並無理由
    ，應予駁回。至被告於九十七年一月三十一日施用第一級毒
    品部分，原審予以論罪科刑，固非無見，惟查扣案之上開注
    射針筒二支，係新的，並未殘留海洛因，業據被告於本院審
    理時陳明在卷，並經本院當庭勘驗屬實，有勘驗筆錄足按（
    見本院卷第二八頁反面），原判決認該注射針筒二支有殘留
    海洛因，且無法析離，與事實不符，自有可議。被告上訴意
    旨指摘原判決此部分量刑過重，雖無理由，但原判決此部分
    既有上述可議之處，應由本院將原判關於此部分及定執行刑
    部分予以撤銷改判。爰審酌：(1)被告施用毒品犯行，經觀察
    、勒戒執行完畢釋放後，除本案所犯之施用毒品犯行外，另
    有多次違反毒品危害防制條例之犯行，有上開臺灣高等法院
    被告前案紀錄表在卷可查，顯見其陷溺於施用毒品而無法自
    制；(2)惟施用毒品係對於自身健康之戕害行為，對他人權益
    損害非鉅；(3)犯後坦承犯行、態度尚佳等一切情狀，量處被
    告如主文第二項所示之刑，以示懲儆。又扣案之上開注射針
    筒二支，係新的，並未殘留海洛因，已如前述，足見該二支
    注射針筒應係供被告犯罪預備之物，且屬被告所有，亦據被
    告於警詢時自承在卷（見九十七年度毒偵第二七四號偵查卷
    第五頁反面），並依刑法第三十八條第一項第二款之規定宣
    告沒收。至上訴駁回部分及撤銷改判部分，應合併定其應執
    行刑。
四、據上論結，應依刑事訴訟法第三百六十九條第一項前段、第
    三百六十四條、第二百九十九條第一項前段、第三百六十八
    條、毒品危害防制條例第十條第一項、刑法第十一條前段、
    第四十七條第一項、第三十八條第一項第二款、第五十一條
    第五款，判決如主文。
本案經檢察官乙○○到庭執行職務。
中    華    民    國    97    年    8     月    26    日
            刑事第八庭  審判長法  官  羅  得  村
                              法  官  吳  進  發
                              法  官  劉  榮  服
上列正本證明與原本無異。
如不服本判決應於收受送達後十日內向本院提出上訴書狀，其未
敘述上訴之理由者並得於提起上訴後十日內向本院補提理由書（
均須按他造當事人之人數附繕本）。
                              書記官  周  巧  屏
中    華    民    國    97    年    8     月    26    日
附錄本案論罪科刑法條全文
毒品危害防制條例第10條第1項：
施用第一級毒品者，處6月以上5年以下有期徒刑。


司法院資訊處製作；財團法人民間司法改革基金會備份。
